# 求助陈老师关于合并单体期初数、未分配利润和净利润关系的疑惑

提问人：会计事务钻研 时间：2016-03-12 15:12:29
背景：A拥有B100%股权，之前因A对B不具有实际控制权，A未将B未纳入合并范围。假设 2015 年A取得B实际控制权，希望 2015 年将B纳入合并范围。假设 2015 年B的未分配利润存在期初余额，且不存在计提盈余公积等事项。 疑问： 1 、该合并属于同一控制下企业合并还是非同一控制下企业合并？ 2 、如果按非同一控制下企业合并来算，因首年纳入合并范围，合并报表不调整期初数，B的 2015年单体资产负债表数是否应都填为 0 ？ 3 、若把B的 2015 年单体资产负债表期初数都填为 0 ，B的 2015 年利润表全年净利润不等于资产负债表中未分配利润期末数（因存在期初未分配利润），应如何处理？ 绕来绕去很困惑，先感谢各位老师的解答！

回答人：chenyiwei
首先要明确：既然A对B不具有实际控制权，那么在A不控制B的期间，B的实际控制权归谁？这是判断A取得B的实际控制权是属于同一控制下合并还是非同一控制下合并的主要区分标志。 如果按非同一控制下合并，则只有B在被A控制之后这段时间的利润才纳入A的合并报表，相应地A的期末合并资产负债表中所反映的与B相关的留存收益仅限于B在购买日后实现的部分（即与利润表纳入合并报表范围的期间一致），B在购买日前形成的留存收益不予以恢复。所以不存在你说的不衔接问题。